# 陈版及各位：分次购买资产对判断是否为业务合并的影响

提问人：hanjiangliye 时间：2012-06-04 16:44:34
判断是否属于业务合并关键是相关资产及负债组合是否具备投入、加工处理及产出的能力，与处于同一控制下、还是非同一控制下没有关系。

回答人：chenyiwei
非同一控制下业务合并与资产购买相比，主要差异为：（ 1 ）是否确认商誉，以及可辨认净资产入帐价值的确定方式不同；（ 2 ）是否确认递延所得税的做法不同。业务合并要确认递延所得税并调整商誉；资产购买不确认。

回答人：chenyiwei
基本赞同。由于“A企业是想拥有B企业的完整业务的，但是由于税务等原因对这组资产进行了分次购买”，表明这两步骤存在关联的可能性很大，应整体上作为一项业务合并处理。